臺灣高雄地方法院刑事判決　　　　　 100年度審易字第2744號
公　訴　人　臺灣高雄地方法院檢察署檢察官
被　　　告　任齊治
上列被告因傷害等案件，經檢察官提起公訴（100年度偵字第820
3號），本院判決如下：
    主  文
任齊治犯恐嚇危害安全罪，處有期徒刑貳月，如易科罰金，以新
臺幣壹仟元折算壹日。緩刑參年。
被訴傷害及公然侮辱部分，公訴不受理。
    事  實
一、任齊治與傅彥中同為王家之戀大廈（址設高雄市○○區○○
    路335巷19號，下稱王家大廈）住戶，於民國100年2月6日21
    時15分許，在王家大廈一樓大廳，任齊治與傅彥中因當晚火
    警之處理方式起口角，任齊治乃先持大廳櫃臺桌上之糖果盒
    、折椅欲打傅彥中，但並未擊中，俟傅彥中走向電梯時，任
    齊治遂自後徒手毆打傅彥中1拳，2人進而扭打。扭打過程中
    ，傅彥中2度將任齊治壓制在地，要求任齊治不要再動手，
    然任齊治仍反覆持折椅、花盆等物欲繼續攻擊傅彥中，但仍
    遭傅彥中擋駕，並為一旁之王家大廈主委李玉麒、總幹事蔡
    春風拉開。惟傅彥中仍因任齊治上開行為，受有頭部外傷、
    右膝、右足、左中指挫傷、多處擦傷之傷害。且衝突過程中
    ，任齊治以「肏你媽個屄，你是什麼東西」等語，出言辱罵
    傅彥中，足以貶損傅彥中之人格與社會評價（所涉傷害及公
    然侮辱部分，業據告訴人傅彥中於本院審理中撤回告訴，爰
    諭知公訴不受理），另基於恐嚇危害安全之犯意，向傅彥中
    稱「殺你全家」等加害告訴人及其家人生命、身體安全之言
    語，致傅彥中心生畏懼。嗣警到場處理而查知上情。
二、案經傅彥中訴由高雄市政府警察局左營分局報告臺灣高雄地
    方法院檢察署偵查起訴。
    理  由
壹、有罪部分
一、按被告以外之人於審判外之陳述，雖不符刑事訴訟法第159
    之1至第159條之4之規定，而經當事人於審判程序同意作為
    證據，法院審酌該言詞陳述或書面陳述作成時之情況，認為
    適當者，亦得為證據。當事人、代理人或辯護人於法院調查
    證據時，知有第159條第1項不得為證據之情形，而未於言詞
    辯論終結前聲明異議者，視為有前項之同意。刑事訴訟法第
    159之5定有明文。查檢察官、被告均對於本判決所引用之傳
    聞證據，未於言詞辯論終結前聲明異議，本院審酌上開證據
    作成時之情狀，並無違法或不當等情形，且與本案相關之待
    證事實具有關聯性，認為以之作為證據亦屬適當，爰依前揭
    規定，認均應有證據能力。
二、上揭事實，業據被告任齊治於本院審理時坦承不諱，核與證
    人即告訴人傅彥中於警詢及偵訊之指述情節、證人即王家大
    廈住戶吳祥鵬於偵查之具結證述相符，堪認被告之自白與事
    實相符，足予採信。從而，本件事證明確，被告為上開恐嚇
    犯行，洵堪認定。
三、核被告任齊治所為，係犯刑法第305條之恐嚇危害安全罪。
    本院審酌被告行為時已滿60歲，已屆心智成熟之齡，卻僅因
    大廈火警處理方式與告訴人發生口角，進而恐嚇要殺告訴人
    全家，所為實值非難，惟念被告前無犯罪之前科，素行尚佳
    ，此有臺灣高等法院被告前案紀錄表1紙在卷可按，且犯後
    於本院審理時坦承犯行，業已與告訴人達成調解，向告訴人
    道歉，並已付訖賠償金，積極彌補所造成之損害，此有調解
    筆錄、道歉啟事附卷可憑，顯有悔悟之心，兼衡其智識程度
    、犯罪之目的、手段等一切情狀，量處如主文所示之刑，並
    諭知易科罰金之折算標準。末被告未曾故意犯罪受有期徒刑
    以上刑之宣告，茲念其僅因一時失慮，以致誤罹刑章，且於
    本院審理時已與告訴人達成調解，並向告訴人道歉，及支付
    賠償金，顯有悔意，已如前述，諒其經此偵、審程序，理當
    知所警惕，信無再犯之虞，本院因認前開所宣告之刑以暫不
    執行為適當，爰併予諭知緩刑3年，以啟自新。
貳、公訴不受理部分
一、公訴意旨另以：被告任齊治有上開事實欄一所載傷害及辱罵
    傅彥中之行為，因認被告此部分所為，涉犯刑法第277條第1
    項之傷害罪、同法第309條第1項之公然侮辱罪嫌等語。
二、按告訴乃論之罪，告訴人於第一審辯論終結前，得撤回其告
    訴；又告訴經撤回者，法院應諭知不受理之判決，刑事訴訟
    法第238條第1項、第303條第3款分別定有明文。
三、被告上開所涉刑法第277條第1項之傷害罪及同法第309條第1
    項之公然侮辱罪部分，依同法第287條、第314條之規定，均
    須告訴乃論。茲被告已與告訴人成立調解，並據告訴人撤回
    此部分之告訴，有撤回告訴聲請狀1紙在卷可憑，揆諸前開
    說明，自應為不受理之判決。
據上論斷，應依刑事訴訟法第299條第1項前段、第303條第3款，
刑法第305條、第41條第1項前段、第74條第1項第1款，刑法施行
法第1條之1，判決如主文。
本案經檢察官陳孟皇到庭執行職務。
中    華    民    國   100    年    11    月    18    日
                  刑事第十庭  法  官  洪培睿
以上正本證明與原本無異。
如不服本判決應於收受送達後10日內向本院提出上訴書狀，並應
敘述具體理由；如未敘述上訴理由者，應於上訴期間屆滿後20日
內向本院補提理由書（均須按他造當事人之人數附繕本）「切勿
逕送上級法院」。
中    華    民    國   100    年    11    月    21    日
                              書記官  林豐富
附錄本判決所引法條
刑法第305條（恐嚇危害安全罪）
以加害生命、身體、自由、名譽、財產之事，恐嚇他人致生危害
於安全者，處2年以下有期徒刑、拘役或3百元以下罰金。